【裁判字號】    89,易,4848
【裁判日期】    891206
【裁判案由】    贓物
【裁判全文】
臺灣高雄地方法院刑事判決                        八十九年度易字第四八四八號
    公  訴  人  臺灣高雄地方法院檢察署檢察官
    被      告  甲○○
    選任辯護人  許再定
右列被告因贓物案件，經檢察官提起公訴（八十九年度偵字第一八四四號），本院判
決如左：
    主  文
甲○○故買贓物，處有期徒刑肆月。緩刑參年。
    事  實
一、甲○○從事汽車修護為業，緣於民國八十八年四月十二日晚間，不知情之張壬癸
    （另經不起訴處分在案）所有車號ＹＶ—三七二七號自用小客車，因在高雄市○
    ○區○○路與宏毅二路附近與他人發生車禍，導致車身嚴重受損，遂委由不知情
    之宋鎮添（另經不起訴處分在案）代為尋找修繕之廠家，宋鎮添乃介紹甲○○為
    張壬癸修繕受損之車號ＹＶ—三七二七號自用小客車。甲○○明知「邱順治」與
    綽號「拉西」之成年男子所持有之福特牌車殼一台係來路不明之贓物（屬車號Ｍ
    三—三七九八號所有之車殼，車主登記為乙○○○，於八十八年六月八日凌晨五
    時許，在台中縣梧棲鎮○○路○段八二七巷十九號前失竊），竟仍於八十八年六
    月間某日，以新台幣（下同）三萬五千元之價格予以買受，並在高雄縣旗山鎮某
    處之工寮內，將所購得原屬車號Ｍ三—三七九八號所有之車殼換裝至張壬癸所有
    之車號ＹＶ—三七二七號自用小客車上完成修復，且自張壬癸處取得十四萬五千
    元之修護費用。嗣於八十八年十月十八日下午六時許，張壬癸駕駛已換裝車號Ｍ
    三—三七九八號車殼之車號ＹＶ—三七二七號自用小客車途經高雄市○○區○○
    路時經警查獲。
二、案經高雄市政府警察局移送臺灣高雄地方法院檢察署檢察官偵查起訴。
    理  由
一、訊據被告甲○○固坦承於八十八年六月間，以三萬五千元之代價，向「邱順治」
    及綽號「拉西」之成年男子購入福特牌車殼一台，並將所購得之車殼換裝至張壬
    癸所有車號ＹＶ—三七二七號自用小客車上之事實，惟矢口否認有何故買贓物之
    犯行，辯稱：伊買入車殼的時候並不知道是贓車云云。
二、經查：
  (一)車號Ｍ三—三七九八號自用小客車為證人趙明聲所有（登記於其母乙○○○名下
    ），於八十八年六月八日凌晨五時許，在台中縣梧棲鎮○○路○段八二七巷十九
    號前失竊，其車窗玻璃貼有綠色隔熱紙，擋風玻璃亦貼有反光貼紙，駕駛座內側
    把手上方絨布有香菸燒痕，後方保險桿上方復有機車刮痕等特徵，核與證人張壬
    癸於八十八年十月十八日為警查獲時所駕駛車號ＹＶ—三七二七號自用小客車車
    殼之特徵相符，確為Ｍ三—三七九八號自用小客車之車殼等情，業經證人趙明聲
    證述綦詳，並有竊盜車輛名冊一紙附卷可稽；又證人張壬癸所駕駛之車號ＹＶ—
    三七二七號自用小客車，於八十八年四月十二日，因與他人發生車禍，導致車身
    嚴重受損，並委請被告更換車殼代為修繕之情，並經證人張壬癸證述在卷，足見
    換裝於證人張壬癸所有ＹＶ—三七二七號自用小客車上之車殼，確原為車號Ｍ三
    —三七九八號自用小客車所有者無疑，是被告自「邱順治」及綽號「拉西」之成
    年男子處購入之車殼一台確為贓物一情，應堪認定。
  (二)又被告雖辯稱不知向「邱順治」及「拉西」購買之車殼一台為贓物，惟被告自承
    並不認識該名綽號「拉西」之成年男子，又不知「邱順治」之真實姓名為何，僅
    係聽過「邱順治」之朋友稱呼其為「邱順治」，足見被告與該名「邱順治」或「
    拉西」間均無何特殊情誼，其間當無任何信賴之基礎可言，被告自不熟識之人處
    收受汽車車殼，更應謹慎其來源始為正當，惟被告竟未要求該名「邱順治」及「
    拉西」提供相關之車籍資料供其查證，顯悖於一般交易常情；且被告於偵查中稱
    ：「（知那是贓車？）那時不了解，介紹者說要開收據給我，也未開收據給我。
    」等語（見偵查卷第十四頁），益見被告並非不知應確保車輛之正當來源始能避
    免購入贓車，否則何需要求出售者開立收據，是於出售者收受被告交付之價金三
    萬五千元後，本即應將收據交付予被告，被告亦應於是時向其索取，始為合理，
    況且被告又不知出售人之真正年籍姓名、地址為何，亦無聯絡渠等之方式，更無
    先行交付價金，而後補開發收據之可能，惟給被告始終並未由出售者收受收據，
    堪認被告所辯出售者有表示要開發收據一詞非真；再輔以被告自稱：「貪便宜，
    所以才買。」（見偵查卷第十四頁），足見被告對所購入之車殼之價格，與市場
    一般應有之價格間具有相當之差距一情，亦有所知悉，被告竟以低於市價之價格
    ，向不熟識之人「邱順治」、「拉西」二人，購入缺乏車輛正當來源證明之車殼
    一台，顯見被告明知所購入之車殼一台為贓物。被告所辯，均無足採。事證明確
    ，被告犯行，洵堪認定。
三、核被告所為，係犯刑法第三百四十九條第二項之故買贓物罪。爰審酌被告為貪圖
    小利，竟向他人買受來路不明之贓物，且犯後猶辯稱不知所收受者為贓物，惟念
    其並未利用為其他不法犯行等一切情狀，量處如主文所示之刑。又被告前未曾受
    有期徒刑以上刑之宣告，有臺灣高等法院被告全國前案紀錄表可參，因一時失慮
    ，偶罹刑典，經此偵審程序及罪刑之宣告，當知所警惕，信無再犯之虞，本院因
    認所宣告之刑以暫不執行為當，併予宣告緩刑三年，以啟自新。
據上論斷，應依刑事訴訟法第二百九十九條第一項前段，刑法第三百四十九條第二項
、第七十四條第一款，罰金罰鍰提高標準條例第一條前段，判決如主文。
中      華      民      國    八十九    年     十二     月      六      日
                                  臺灣高雄地方法院刑事第七庭
                                      法  官    曾  淑  娟
右正本證明與原本無異。
如不服本判決，應於判決送達後十日內，向本院提出上訴狀。
                                      書記官    陳  恩  如
中      華      民      國    八十九    年     十二     月    六      日
附錄本判決論罪之法條：
刑法第三百四十九條第二項：
搬運、寄藏、故買贓物或為牙保者，處五年以下有期徒刑、拘役或科或併科一千元以
下罰金。


司法院資訊處製作；財團法人民間司法改革基金會備份。
